Images des répertoires du notaire Albert Henri Yver pour l'étude XVII
Archives nationales de France
Images des répertoires du notaire Albert Henri Yver pour l'étude XVII
14 août 1868 - 19 novembre 1902
MC/RE/XVII/16 - MC/RE/XVII/18
Etude XVII; Yver, Albert Henri
3 registres
Archives nationales de France
Minutes et répertoires: la loi 2008-696 du 15 juillet 2008 relative aux archives a fixé à 75 ans à compter de la date de l'acte, ou à 25 ans à compter de la date du décès de l'intéressé si ce délai est plus bref, le délai de communication des minutes et répertoires des notaires; ce délai est porté à 100 ans à compter de la date de l'acte si le document se rapporte à un mineur (code du Patrimoine, articles L213-2, 4e d et 5e).
Autres documents de l'étude (dossiers de clients, comptabilité...): s'agissant d'archives privées, ces documents sont communicables selon les modalités fixées par le déposant ou le donateur.
Certains documents ne sont pas accessibles sous leur forme originale en raison de leur mauvais état de conservation.
Registres versés aux Archives nationales en 1983.
Images des répertoires de l’étude XVII
Archives de l'étude XVII
répertoire d'officier public ministériel
- Répertoire chronologique pour la période du 14 août 1868 au 16 juillet 1875, 14 août 1868 - 16 juillet 1875; MC/RE/XVII/16; Ce répertoire comporte 222 feuillets et fait partie d' un registre de 301 feuillets de papier manuscrits, hauteur 35,5 x largeur 25 cm, composé de 5 cahiers foliotés par le notaire. Le registre est en bon état.
  Le registre contient aussi le répertoire du notaire Henri Joseph Yver pour la période du 22 octobre 1858 au 14 août 1868.
  Le répertoire contient les informations suivantes: 1. le n° de l'acte dans l'année; 2. date du jour; 3. nature de l'acte passé en brevet; 4. nature de l'acte passé en minute; 5. nom, prénom, domicile des parties, indication sur la situation et les prix des biens; 6. date d'enregistrement de l'acte; 7. droits d'enregistrement.
  Attention: seuls les actes passés en minute sont conservés; les actes mentionnés dans le répertoire comme passés en simple brevet (colonne 3) ne sont pas conservés par les notaires et ne sont donc pas versés au Minutier (ils sont remis aux clients).
  répertoire
  - Liste chronologique des actes pour la période du 14 août au 31 décembre 1868, 14 août - 31 décembre 1868; 179 r°-186 v°; 8 feuillets
  - Liste chronologique des actes pour la période du 5 janvier au 31 décembre 1869, 5 janvier - 31 décembre 1869; 186 v°-205 v°; 20 feuillets
  - Liste chronologique des actes pour la période du 8 janvier au 29 décembre 1870, 8 janvier - 29 décembre 1870; 205 v°-220 r°; 16 feuillets
  - Liste chronologique des actes pour la période du 9 janvier au 30 décembre 1871, 9 janvier - 30 décembre 1871; 220 r°-231 v°; 13 feuillets
  - Liste chronologique des actes pour la période du 2 janvier au 31 décembre 1872, 2 janvier - 31 décembre 1872; 231 v°-248 v°; 18 feuillets
  - Liste chronologique des actes pour la période du 4 janvier au 31 décembre 1873, 4 janvier - 31 décembre 1873; 248 v°-267 v°; 19 feuillets
  - Liste chronologique des actes pour la période du 2 janvier au 31 décembre 1874, 2 janvier - 31 décembre 1874; 267 v°-289 r°; 23 feuillets
  - Liste chronologique des actes pour la période du 2 janvier au 16 juillet 1875, 2 janvier - 16 juillet 1875; 289 r°-300 v°; 12 feuillets
- Répertoire chronologique pour la période du 16 juillet 1875 au 23 décembre 1890, 16 juillet 1875 - 23 décembre 1890; MC/RE/XVII/17; Un registre de 431 feuillets de papier manuscrits, hauteur 35,5 x largeur 25 cm, composé de 5 cahiers foliotés par le notaire. Le registre est en bon état. Les feuillets n°337 v° et 338 r° comportent quelques taches d'encre ne gênant pas la lecture.
  - Liste chronologique des actes pour la période du 16 juillet au 30 décembre 1875, 16 juillet - 30 décembre 1875; 1 r°-14 r°; 14 feuillets
  - Liste chronologique des actes pour la période du 3 janvier au 30 décembre 1876, 3 janvier - 30 décembre 1876; 14 r°-41 r°; 28 feuillets
  - Liste chronologique des actes pour la période du 2 janvier au 31 décembre 1877, 2 janvier - 31 décembre 1877; 41 v°-66 r°; 26 feuillets
  - Liste chronologique des actes pour la période du 3 janvier au 31 décembre 1878, 3 janvier - 31 décembre 1878; 66 r°-90 r°; 25 feuillets
  - Liste chronologique des actes pour la période du 2 janvier au 31 décembre 1879, 2 janvier - 31 décembre 1879; 90 r°-114 v°; 25 feuillets
  - Liste chronologique des actes pour la période du 3 janvier au 31 décembre 1880, 3 janvier - 31 décembre 1880; 114 v°-140 r°; 27 feuillets
  - Liste chronologique des actes pour la période du 4 janvier au 31 décembre 1881, 4 janvier - 31 décembre 1881; 140 r°-177 r°; 38 feuillets
  - Liste chronologique des actes pour la période du 2 janvier au 30 décembre 1882, 2 janvier - 30 décembre 1882; 177 r°-210 v°; 34 feuillets
  - Liste chronologique des actes pour la période du 3 janvier au 31 décembre 1883, 3 janvier - 31 décembre 1883; 210 v°-243 r°; 34 feuillets
  - Liste chronologique des actes pour la période du 3 janvier au 31 décembre 1884, 3 janvier - 31 décembre 1884; 243 r°-272 v°; 30 feuillets
  - Liste chronologique des actes pour la période du 2 janvier au 31 décembre 1885, 2 janvier - 31 décembre 1885; 272 v°-296 v°; 25 feuillets
  - Liste chronologique des actes pour la période du 2 janvier au 31 décembre 1886, 2 janvier - 31 décembre 1886; 296 v°-319 v°; 24 feuillets
  - Liste chronologique des actes pour la période du 3 janvier au 31 décembre 1887, 3 janvier - 31 décembre 1887; 319 v°-346 r°; 28 feuillets
  - Liste chronologique des actes pour la période du 2 janvier au 31 décembre 1888, 2 janvier - 31 décembre 1888; 346 r°-372 v°; 27 feuillets
  - Liste chronologique des actes pour la période du 2 janvier au 31 décembre 1889, 2 janvier - 31 décembre 1889; 372 v°-398 r°; 27 feuillets
  - Liste chronologique des actes pour la période du 2 janvier au 23 décembre 1890, 2 janvier - 23 décembre 1890; 398 r°-430 v°; 33 feuillets
- Répertoire chronologique pour la période du 23 décembre 1890 au 19 novembre 1902, 23 décembre 1890 - 19 novembre 1902; MC/RE/XVII/18; Un registre de 420 feuillets de papier manuscrits, hauteur 35,5 x largeur 25 cm, composé de 4 cahiers foliotés par le notaire. Le registre est en bon état. Certains feuillets comportent quelques taches d'encre ne gênant pas la lecture.
  - Liste chronologique des actes pour la période du 23 au 31 décembre 1890, 23 décembre - 31 décembre 1890; 1 r°-2 r°; 2 feuillets
  - Liste chronologique des actes pour la période du 2 janvier au 30 décembre 1891, 2 janvier - 30 décembre 1891; 2 r°-41 v°; 40 feuillets
  - Liste chronologique des actes pour la période du 2 janvier au 31 décembre 1892, 2 janvier - 31 décembre 1892; 41 v°-79 r°; 39 feuillets
  - Liste chronologique des actes pour la période du 2 janvier au 30 décembre 1893, 2 janvier - 30 décembre 1893; 79 r°-115 r°; 37 feuillets
  - Liste chronologique des actes pour la période du 3 janvier au 29 décembre 1894, 3 janvier - 29 décembre 1894; 115 r°-150 r°; 36 feuillets
  - Liste chronologique des actes pour la période du 2 janvier au 31 décembre 1895, 2 janvier - 31 décembre 1895; 150 r°-183 v°; 34 feuillets
  - Liste chronologique des actes pour la période du 2 janvier au 31 décembre 1896, 2 janvier - 31 décembre 1896; 183 v°-211 r°; 29 feuillets
  - Liste chronologique des actes pour la période du 2 janvier au 31 décembre 1897, 2 janvier - 31 décembre 1897; 211 r°-247 r°; 37 feuillets
  - Liste chronologique des actes pour la période du 3 janvier au 31 décembre 1898, 3 janvier - 31 décembre 1898; 247 r°-276 v°; 30 feuillets
  - Liste chronologique des actes pour la période du 3 janvier au 30 décembre 1899, 3 janvier - 30 décembre 1899; 276 v°-308 v°; 33 feuillets
  - Liste chronologique des actes pour la période du 3 janvier au 31 décembre 1900, 3 janvier - 31 décembre 1900; 308 v°-351 r°; 44 feuillets
  - Liste chronologique des actes pour la période du 2 janvier au 31 décembre 1901, 2 janvier - 31 décembre 1901; 351 r°-387 r°; 37 feuillets
  - Liste chronologique des actes pour la période du 3 janvier au 19 novembre 1902, 3 janvier - 19 novembre 1902; 387 r°-420 v°; 34 feuillets